臺灣彰化地方法院刑事判決　　　　　　　　96年度訴字第76號
公　訴　人　臺灣彰化地方法院檢察署檢察官
被　　　告　甲○○
　　　　　　　　　　（現另案於臺灣彰化監獄執行中）
上列被告因違反毒品危害防制條例案件，經檢察官提起公訴（九
十五年度毒偵字第二八七九號），本院認有刑事訴訟法第二百七
十三條之一第一項之情形，而改依簡式審判程序判決如下：
    主    文
甲○○施用第一級毒品，累犯，處有期徒刑捌月。
    犯  罪  事  實
一、甲○○前因施用毒品案件，於民國九十四年七月十三日，經
    本院以九十四年度易字第五二一號判處有期徒刑五月確定，
    甫於九十五年三月十八日執行完畢。又前因施用毒品案件，
    經送觀察、勒戒，於九十一年十二月三十日執行完畢釋放。
    詎猶不思悔改，復基於施用第一級毒品海洛因之犯意，於九
    十五年五月十三日中午，在其位於彰化縣埤頭鄉○○村○○
    路三四五巷三號之住處內，以將海洛因摻入香菸內點燃吸煙
    之方式，施用第一級毒品海洛因一次。嗣於九十五年五月十
    六日晚間十時五十分許，為警在彰化縣溪湖鎮○○路○段六
    十號前查獲，經其同意採集尿液送驗後，結果呈可待因、嗎
    啡陽性反應，始悉上情。
二、案經彰化縣警察局溪湖分局報請臺灣彰化地方法院檢察署檢
    察官偵查起訴。
    理    由
一、被告甲○○於本院行準備程序時就被訴事實為有罪之陳述，
    本院合議庭依前揭規定，經評議結果，裁定改由受命法官獨
    任行簡式審判程序，先予敘明。
二、上揭事實，業據被告迭於警詢、偵訊及本院行準備程序、審
    理程序時均坦承不諱；且其於九十五年五月十六日為警查獲
    時所採取之尿液，經送鑑驗結果，確呈嗎啡陽性反應，此有
    彰化縣警察局溪湖分局委託檢驗尿液代號與真實姓名對照認
    證單，及詮昕科技股份有限公司九十五年五月三十日濫用藥
    物尿液檢驗報告各一紙附卷可稽，足認被告之自白應與事實
    相符。再查，被告前因施用毒品案件，於九十一年十二月三
    十日觀察、勒戒執行完畢釋放，有臺灣彰化地方法院檢察署
    刑案資料查註紀錄表附卷可稽。被告於觀察、勒戒執行完畢
    釋放後五年內再犯毒品危害防制條例第十條第一項之罪，依
    同條例第二十三條第二項規定，應依法論科。綜上所述，本
    件犯罪事證明確，被告前開犯行洵堪認定。
三、刑法業於九十四年二月二日修正公布，並於九十五年七月一
    日施行，被告行為後法律既有變更，是關於本案應適用之新
    舊法，茲比較如下：
      1.刑法第二條第一項規定，係規範行為後法律變更所生新
        舊法律比較適用之準據法，於九十五年七月一日刑法施
        行後，應適用刑法第二條第一項之規定，為「從舊從輕
        」之比較（最高法院九十五年五月二十三日第八次刑事
        庭會議決議第一點第一項參照）。
      2.刑法第四十七條關於累犯之規定，由「受有期徒刑之執
        行完畢，或受無期徒刑或有期徒刑一部之執行而赦免後
        ，五年以內再犯有期徒刑以上之罪者，為累犯，加重本
        刑至二分之一。」修正為「受徒刑之執行完畢，或一部
        之執行而赦免後，五年以內故意再犯有期徒刑以上之罪
        者，為累犯，加重本刑至二分之一。第九十八條第二項
        關於因強制工作而免其刑之執行者，於受強制工作處分
        之執行完畢或一部之執行而免除後，五年以內故意再犯
        有期徒刑以上之罪者，以累犯論。」本件被告所犯毒品
        危害防制條例第十條第一項之施用第一級毒品罪係故意
        再犯有期徒刑以上之罪，經比較新、舊法結果，並無有
        利或不利之情形。
      3.比較時應就罪刑有關之共犯、未遂犯、想像競合犯、牽
        連犯、連續犯、結合犯，以及累犯加重、自首減輕暨其
        他法定加減原因（如身分加減）與加減例等一切情形，
        綜其全部罪刑之結果而為比較（最高法院九十五年五月
        二十三日第八次刑事庭會議決議第一點第四項參照）。
        經綜合比較新、舊法之結果，被告行為後之新法並未有
        利於被告，依刑法第二條第一項前段規定，本案自應適
        用被告行為時之法律即修正前刑法第四十七條之規定。
四、核被告所為，係犯毒品危害防制條例第十條第一項之施用第
    一級毒品罪。被告為施用毒品而持有第一級毒品，其持有之
    低度行為應為施用之高度行為所吸收，不另論罪。查被告曾
    因施用毒品案件，於九十四年七月十三日，經本院以九十四
    年度易字第五二一號判處應執行有期徒刑五月確定，甫於九
    十五年三月十八日執行完畢等情，有臺灣彰化地方法院檢察
    署刑案資料查註紀錄表附卷可稽，被告於受有期徒刑之執行
    完畢後，五年內再犯有期徒刑以上之罪，為累犯，應依修正
    前刑法第四十七條規定，加重其刑。爰審酌被告前曾有施用
    毒品前科，猶不知悔改，再施用本件毒品，惟其對他人權益
    之侵害仍屬有限，於偵訊中及本院行準備程序與審理時均已
    坦承犯行深具悔意、施用之次數僅一次等情狀，量處如主文
    所示之刑。
據上論斷，應依刑事訴訟法第二百七十三條之一第一項、第二百
九十九條第一項前段，毒品危害防制條例第十條第一項，刑法第
二條第一項前段、刑法第十一條前段、修正前刑法第四十七條，
判決如主文。
本案經檢察官吳宗達到庭執行職務。
中　　華　　民　　國　　96　　年　　3　　月　　28　　日
                  刑事第五庭         法  官    吳俊螢
以上正本證明與原本無異。
如不服本判決，應於判決送達後十日內向本院提出上訴狀（須附
繕本）。
中　　華　　民　　國　　96　　年　　3　　月　　28　　日
                                     書記官    林怡吟
附錄本案論罪科刑法條全文：
毒品危害防制條例第十條第一項
施用第一級毒品者，處六月以上五年以下有期徒刑。
